【裁判字號】    98,消債更,192
【裁判日期】    981022
【裁判案由】    更生事件
【裁判全文】
臺灣士林地方法院民事裁定           98年度消債更字第192號
債  務  人  甲○○
上列當事人聲請更生事件，本院裁定如下：
    主  文
債務人甲○○自中華民國九十八年十月二十八日十七時起開始更
生程序。
命司法事務官進行本件更生程序。
    理  由
一、按債務人不能清償債務或有不能清償之虞，且無擔保或無優
    先權之債務總額未逾新臺幣（下同）1,200 萬元者，於法院
    裁定開始清算程序或宣告破產前，得向法院聲請更生，觀諸
    消費者債務清理條例第3 條、第42條第1 項規定自明。次按
    ，法院開始更生程序之裁定，應載明其年、月、日、時，並
    即時發生效力。法院開始更生或清算程序後，得命司法事務
    官進行更生或清算程序，必要時得選任律師、會計師或其他
    適當之自然人或法人一人為監督人或管理人，復為同條例第
    45條第1項、第16條所明定。
二、本件聲請意旨略以：伊無資產，除對第三人莊進暉、晶元鋼
    鐵有限公司（下稱晶元公司）之求償代位權各379 萬3,832
    元、65萬元外，僅有每月薪資收入5 萬1,130 元，而債務總
    額為492 萬1,601 元，有不能清償債務之情事，前已提出債
    權人清冊，以書面向最大債權金融機構合作金庫商業銀行股
    份有限公司（下稱合作金庫）請求協商，惟協商不成立。且
    伊無擔保或無優先權之債務總額未逾1,200 萬元，復未經法
    院裁定開始清算程序或宣告破產，爰向本院聲請更生等語。
三、經查，債務人甲○○所主張之上開事實，業據提出財團法人
    金融聯合徵信中心當事人綜合信用報告－協商前置專用債權
    人清冊、分配表、財產歸屬資料清單、95、96年度綜合所得
    稅各類所得資料清單、97年3 月至98年8 月薪資明細表、戶
    籍謄本、財團法人金融聯合徵信中心當事人綜合信用報告、
    前置協商不成立通知書、台新國際商業銀行股份有限公司97
    年9 月3 日代償證明等件為證（見本院卷第15至30、36至44
    、129 至136 、140 頁），且經本院依職權向最大債權金融
    機構合作金庫函查協商過程等情屬實，有該銀行98年5 月8
    日民事陳報狀在卷可按（見本院卷第72至82頁），堪認為真
    正。
四、次查，債務人雖對第三人莊進暉、晶元公司有求償代位權各
    379 萬3,832 元、65萬元，然晶元公司業於94年11月21日經
    解散登記在案，有經濟部商業司公司登記資料查詢結果在卷
    可稽（見本院卷第143 頁）; 而莊進暉僅為1 自然人，債務
    人對該2 人之求償代位權是否得以滿足，尚屬未定。是以債
    務人每月薪資5 萬1,130 元計算，參酌內政部主計處公布之
    98年度臺灣省最低生活費為1 萬792 元等情，債務人之收入
    扣除其個人最低生活費後，僅餘4 萬338 元，而其債務總額
    高達492 萬1,601 元，足認其確有不能清償債務之虞之情事
    。況債務人業因停止清償欠款，而遭債權人聲請強制執行扣
    薪中，此有本院94年11月25日士院鎮94執全雙字第2144號、
    97 年5月12日士院木95執雙字第18537 號、97年8 月14日士
    院木97執雙字第34044 號執行命令在卷可憑（見本院卷第45
    至51頁）。此外，債務人復查無消費者債務清理條例第6 條
    第3 項、第8 條或第46條各款所定駁回更生聲請之事由存在
    ，則債務人聲請更生，應屬有據。揆諸首揭規定及說明，應
    予開始更生程序，並命司法事務官進行本件更生程序。
五、爰裁定如主文。
中    華    民    國    98    年    10    月    22    日
                  民事第一庭  法      官  俞慧君
上為正本係照原本作成。
本件不得抗告。
中    華    民    國    98    年    10    月    22    日
                              書  記  官  羅伊安


司法院資訊處製作；財團法人民間司法改革基金會備份。
